【裁判字號】    99,消債更,226
【裁判日期】    990903
【裁判案由】    更生事件
【裁判全文】
臺灣板橋地方法院民事裁定           99年度消債更字第226號
聲  請  人  丁○○
代  理  人  胡鳳嬌律師
上列當事人因消費者債務清理事件，聲請更生，本院裁定如下：
    主  文
聲請人應於本裁定送達後十日內，補正下列事項，逾期未補正，
即駁回其聲請：
一、預納郵務送達費新台幣（下同）貳仟佰捌拾元（按債務人
    及債權人總人數，以每人10份，每份34元計算）。
二、曾於與金融機構協商成立，並經臺灣臺北地方法院於民國99
    年4 月19日以99年度消債核字第4699號民事裁定予以認可，
    應提出：
  (一)於上開協商後有何因不可歸責於己之事由，致履行顯有重大
    困難之證明文件。
  (二)命提出協商成立之資料（須提出協商之完整資料，含附件每
    月每債權人受償金額明細表）。
  (三)陳報協商成立後迄今共清償若干金額、目前是否仍按期履行
    並提出證明文件，如已毀諾，自何時毀諾。
三、聲請人聲請前2 年（即自民國97年8 月9 日起至99年8 月9
    日止）之財產變動狀況：包含就不動產、動產所為之所有有
    償（買賣、互易、設定抵押權等）、無償（贈與、第三人清
    償等）行為所生之財產變動；倘於該段期間曾經取得或喪失
    不動產所有權，應詳為標明不動產之坐落地號、建號及其取
    得或出售之對價（買賣契約等）相關資料；如有終止保險契
    約，應陳報終止日期、領取解約金數額。【最近5 年內從事
    國內外股票、期貨、基金或其他金融商品之投資交易明細及
    證明文件。】
四、陳報有無雙務契約（含保險契約）尚未履行完畢。
五、陳報有無附條件買賣尚未付清價金。
六、財產及收入狀況說明書，應表明至少下列事項，並提出證明
    文件：
  (一)財產目錄：土地、建築物最新登記謄本（含他項權利部）、
    所有汽車（車號：4768-FE 號）之行車執照、【聲請人於各
    金融機構之全部存摺及證券集保存摺之「完整全部內頁」影
    本（須附銀行名稱及帳號、完整內頁資料並補登至本裁定送
    達日之後）】、股票（含公司、營利事業統一編號、主營業
    所所在地）、保險單（含以本人及配偶、未成年子女、父母
    為要保人或受益人之人壽保單及儲蓄性、投資性保單）、事
    業投資或其他資產在內之所有財產，並其性質及所在地；如
    財產附有擔保權、優先權或其他負擔，應一併表明（如抵押
    權、質權等），並提出該等權利之設定契約書。
  (二)收入數額：【自97年8 月份迄今之每月薪資袋或薪資明細單
    證明文件】、年金、保險給付、租金收入、退休金或退休計
    畫收支款、分居或離婚贍養費或其他收入款項在內之所有收
    入款項。及應陳報聲請人有無於何公司行號兼職及每月兼職
    收入與證明文件。
  (三)必要支出數額：聲請前1 年之膳食、衣服、教育、交通（住
    家至上班處所搭乘公車路別、票段數）、醫療、稅賦開支（
    含營利事業所得稅申報書、綜合所得稅申報書）、全民健保
    、勞保、農保、漁保、公保或其他支出在內之所有必要支出
    數額。【陳報現住房屋是否即為戶籍地所在？若是，則應說
    明現住戶籍地房屋為何人所有、基於何法律關係居住於上址
    。倘為租賃關係，則應提出租賃契約書，及每月支付8,000
    元租金之證明。若現住房屋非為戶籍地所在，則應說明住所
    地與戶籍地不一致之理由，並陳報現住房屋為何人所有、基
    於何法律關係居住於此，並應提出相關證明文件。】
  (四)依法應受債務人扶養之人：應受扶養義務人就該扶養義務應
    分擔之人數及其姓名、與受扶養義務人關係，並陳報已成年
    之甲○○如何有受扶養之必要，暨聲請人聲請前2 年實際支
    出之扶養金額及其證明文件。應受扶養人丙○○、乙○○之
    國稅局96至98年度綜合所得稅各類所得資料清單、最新之國
    稅局財產歸屬資料清單；另應提出配偶戊○○、子甲○○之
    國稅局96至98年度綜合所得稅各類所得資料清單、最新之國
    稅局財產歸屬資料清單。
七、聲請人應說明何以每月扣薪13,635元及扣薪原因，暨陳報強
    制執行法院與案號。
八、無擔保及無優先權債權人依更生程序及依清算程序所得受償
    之總額及其計算方法。
九、聲請人聲請更生前2 年間，可處分所得扣除自己及依法應受
    其扶養者所必要生活費用之數額及其計算方法、證明文件。
十、未成年子女丙○○、乙○○之在學證明書、學費繳納單據或
    證明。
十一、聲請人之財政部國稅局98年度綜合所得稅各類所得資料清
      單，及最新之國稅局財產歸屬資料清單。
十二、聲請人最新之勞工保險被保險人投保資料表及財團法人聯
      合徵信中心當事人信用報告書。
    理  由
一、按聲請更生或清算不合程式或不備其他要件者，法院應以裁
    定駁回之，但其情形可以補正者，法院應定期間先命補正，
    消費者債務清理條例第8 條定有明文。又按聲請更生或清算
    ，徵收聲請費1,000 元，郵務送達費及法院人員之差旅費不
    另徵收。但所需費用超過應徵收之聲請費者，其超過部份，
    依實支數計算徵收之。前項所需費用及進行更生或清算程序
    之必要費用，法院得酌定相當金額，定期命聲請人預納之，
    逾期未預納者，除別有規定外，法院得駁回更生或清算之聲
    請，此觀同法第6 條之規定亦明。
二、查本件聲請人具狀聲請更生，惟未提出前開資料到院，爰定
    期命補正，如逾期未補正，則駁回其聲請。
三、依消費者債務清理條例第6 條第3 項、第8 條但書，裁定如
    主文。
中    華    民    國    99    年    9     月     3    日
                  民事第一庭    法  官  陳翠琪
上為正本係照原本作成
本件不得抗告
中    華    民    國    99    年    9     月     3    日
                                書記官  簡曉君

司法院資訊處製作；財團法人民間司法改革基金會備份。
